# 企业对外投资情况分析

提问人：树梢新月弯弯 时间：2016-07-04 18:31:46
陈老师在不在啊？

回答人：chenyiwei
请提供更详细的背景信息，否则无法分析判断。

提问人：树梢新月弯弯 时间：2016-07-05 16:53:20
没有更详细的信息了陈老师，公司章成里约定的是按出资比例行使表决权。根据会计准则20%以上是要按照长投权益法合算的。。。
对吗

回答人：chenyiwei
重大影响属于综合判断，不能认为 20 ％股权比例一定采用权益法。